臺灣彰化地方法院交通事件裁定       100年度交聲字第1111號
原處分機關  交通部公路總局臺中區監理所彰化監理站
即移送機關
異  議  人
即受處分人  至龍
上列異議人即受處分人因違反道路交通管理處罰條例案件，對於
交通部公路總局臺中區監理所彰化監理站於民國100年7月21日所
為之處分（原處分案號：彰監四字第裁64-I00000000號裁決書）
聲明異議，本院裁定如下：
    主      文
異議駁回。
    理      由
一、原處分意旨略以：異議人即受處分人至龍（下稱異議人）
    於民國100年5月24日晚上10時9分許，駕駛車牌號碼PK—695
    5號自用一般小客車，行經彰化縣秀水鄉○○路5號前，因「
    酒後駕車，經酒精濃度測定呼氣值達0.76MG/L，超過標準值
    。」為警掣單舉發，乃依道路交通管理處罰條例第35條第1
    項第1款、第24條第1項第2款及第68條第2項規定，裁處異議
    人記違規點數5點，並施以道安講習之處分（本案酒駕行為
    觸犯公共危險罪，經本院以100年度交簡字第1188號刑事簡
    易判決罰金新臺幣55,000元，罰鍰部分免予裁處）。
二、聲明異議意旨略以：伊於100年5月24日駕駛小型車酒後駕駛
    被記5點，然後在同年6月12日因超速又被記1點，要吊扣駕
    照1年，但伊駕照為大型車駕照，要吊扣不服，才依法提出
    聲明異議等語。
三、按汽車駕駛人，駕駛汽車經測試檢定有酒精濃度超過規定標
    準之情形者，處新臺幣15,000元以上60,000元以下罰鍰，並
    當場移置保管該汽車及吊扣其駕駛執照1年，並應接受道路
    交通安全講習；汽車駕駛人有飲用酒類或其他類似物後其吐
    氣所含酒精濃度超過每公升0.25毫克或血液中酒精濃度超過
    百分之0.05以上之情形者，不得駕車，道路交通管理處罰條
    例第35條第1項第1款、第24條第1項第2款、道路交通安全規
    則第114條第2款分別定有明文。次按領有汽車駕駛執照之汽
    車駕駛人，除駕駛聯結車、大客車、大貨車外之非其駕駛執
    照種類之車輛，違反本條例及道路交通安全規則之規定，應
    受吊扣駕駛執照情形時，無因而肇事致人受傷或重傷者，記
    違規點數五點。但一年內違規點數共達六點以上或再次應受
    吊扣駕駛執照情形者，併依原違反本條例應受吊扣駕駛執照
    處分規定，吊扣其駕駛執照，道路交通管理處罰條例第68條
    第2項亦定有明文。
四、經查：本件異議人領有普通大貨車駕駛執照，於100年5月24
    日晚上10時9分許，酒後駕駛車牌號碼PK—6955號自用一般
    小客車，在彰化縣秀水鄉○○路5號前，因「酒後駕車，經
    酒精濃度測定呼氣值達0.76MG/L，超過標準值。」為警掣單
    舉發。上開違規事實，為異議人所不爭執，並有臺灣彰化地
    方法院100年度交簡字第1188號刑事簡易判決、彰化縣警察
    局彰警交字第I00000000號舉發違反道路交通管理事件通知
    單及異議人之汽車駕照基本資料等在卷可稽，異議人酒後駕
    車之違規事實，洵堪認定。又道路交通管理處罰條例第68條
    第2項規定：「領有汽車駕駛執照之汽車駕駛人，除駕駛聯
    結車、大客車、大貨車外之非其駕駛執照種類之車輛，違反
    本條例及道路交通安全規則之規定，應受吊扣駕駛執照情形
    時，無因而肇事致人受傷或重傷者，記違規點數五點。但一
    年內違規點數共達六點以上或再次應受吊扣駕駛執照情形者
    ，併依原違反本條例應受吊扣駕駛執照處分規定，吊扣其駕
    駛執照」，則異議人僅需記違規點數5點，尚無吊扣其駕駛
    執照之必要，至為明確。是原處分機關裁處異議人記違規點
    數5點，並施以道安講習之處分，並無違誤，異議人之異議
    為無理由，應予駁回。
五、據上論斷，應依道路交通管理處罰條例第87條第2項，道路
    交通事件處理辦法第18條，裁定如主文。
中    華    民    國   100    年    9     月    5     日
                            交通法庭  法  官  郭玄義
以上正本證明與原本無異。
如不服本裁定，應於裁定送達後五日內向本院提出抗告狀(須附
繕本 )。
中    華    民    國   100    年    9     月    5     日
                                      書記官  林婷儀